臺灣高等法院臺南分院刑事裁定
110年度抗字第436號
抗  告  人
即  受刑人  甲○○


上列抗告人因假釋中交付保護管束案件，不服臺灣臺南地方法院
中華民國110年5月18日裁定（110年度聲字第850號），提起抗告
，本院裁定如下：
    主  文
抗告駁回。
    理  由
一、抗告意旨略以：抗告人即受刑人甲○○（下稱抗告人）因受冤
    屈，導致收到保護令之裁定，並受到冤獄，因○○所警員孔○○
    與毛○○及其同居人任過16年里長之丁○○加上丙○○之勾結，在
    未做筆錄下又毆打成重傷，導致丙○○之子胎死腹中。若今日
    法官不找我開庭還我清白，那證實當年退我狀紙之檢察官必
    早同流合污，司法已可以收買，我每次都是去○○○000號，也
    住那裡，丙○○敲門叫我與他同行去旅館，返回即遭逮捕又收
    押。請法官明察秋毫，我父親叫乙○○，大二即具司法官資格
    ，從小不曾教我說謊，更清楚讓我明瞭做人道理，您可想到
    乙○○與貴院之大門○○路之關聯。請開庭予以澄清，還我公道
    ，懲治惡人等語。
二、原裁定意旨略以：受刑人甲○○因毒品及家庭暴力防治法等案
    件，經臺灣嘉義地方法院及臺灣臺南地方法院分別判處罪刑
    確定，現在監執行中，嗣經法務部核准假釋等情，此有臺灣
    高等法院被告前案紀錄表、法務部矯正署法矯署教字第1100
    1543661號函暨所附法務部○○○○○○○○○假釋出獄人交付保護管
    束名冊在卷可稽。經審核卷附資料，認檢察官聲請受刑人假
    釋付保護管束為正當。又參酌受刑人於前揭案件犯案情節、
    個案輔導情形暨社會秩序之維護，核無家庭暴力防治法第38
    條第2項所稱「顯無必要」之情形，爰裁定受刑人應在假釋
    中付保護管束，並命受刑人假釋中付保護管束期間應遵守事
    項規定如主文所示等語。
三、經查：
  ㈠抗告人甲○○前因毒品及家庭暴力防治法等案件，經臺灣嘉義
    地方法院及原審法院判處罪刑確定後，移送執行。嗣法務部
    以法矯署教字第11001543661號函核准假釋，縮刑後刑期終
    結日為110年12月7日，並聲請於其假釋中付保護管束及依家
    庭暴力防治法第39條規定辦理。臺灣臺南地方檢察署檢察官
    乃依相關資料，聲請於其假釋中付保護管束，並聲請命其於
    保護管束期間內，應遵守家庭暴力防治法第38條第2項第1款
    、第2款、第4款、第5款所定事項等情。經原審審核相關文
    件無訛，認聲請為正當，依刑事訴訟法第481條第1項、刑法
    第96條但書、第93條第2項、家庭暴力防治法第39條、第38
    條第2項第1款、第2款、第4款、第5款規定，裁定「甲○○假
    釋中付保護管束，並於付保護管束期間內，禁止對丙○○、毛
    ○○及李○○實施家庭暴力及身體或精神上不法侵害之行為；不
    得對丙○○為騷擾、接觸、跟蹤、通話、通信之行為；應遠離
    丙○○之住居所（臺南市○○區○○○○000號）至少一百公尺；並
    應於保護管束期間內完成加害人處遇計畫事項。」，核無不
    當。本院復審酌抗告人前所犯與被害人丙○○間有家庭暴力防
    治法第3條第2款所定之家庭成員關係，為保護被害人，堪認
    仍有為「禁止家庭暴力事項」之必要。
　㈡抗告人雖以上揭第一項抗告意旨欄所示之事由提起本件抗告
    ，惟細繹上開抗告意旨，主要係針對其先前所犯家庭暴力防
    治法等案件之確定判決有所不服，請求重啟調查、開庭程序
    予以澄清，而非對本件原審假釋中付保護管束之裁定有所不
    服，是抗告人提起本件抗告，核無理由。至抗告人如對其先
    前所犯家庭暴力防治法等案件之確定判決有所不服，宜檢具
    事由循聲請再審程序以求救濟，而非以本件抗告程序解決之
    ，附此敘明。
　㈢綜上所述，抗告人執前開事由提起本件抗告，為無理由，應
    予駁回。
四、據上論結，應依刑事訴訟法第412條，裁定如主文。
中　　華　　民　　國　　110 　年　　6 　　月　　8 　　日
                  刑事第二庭    審判長法　官  陳顯榮 
                                      法　官  黃裕堯
                                      法　官  陳弘能
以上正本證明與原本無異。
不得再抗告。
　　　　　　　　　　　　　　　　　　　書記官  許雅華
中　　華　　民　　國　　110 　年　　6 　　月　　8 　　日